臺灣板橋地方法院交通事件裁定　　　　　　　　　九十一年度交聲字第一五九號
　　原處分機關　交通部公路總局臺北區監理所
　　異　議　人
　　即受處分人　陳舍篪
右列受處分人因違反道路交通管理處罰條例案件，對於交通部公路總局臺北區監理所
民國九十一年九月二十五日所為之處分（原處分案號：北監六字第裁四○一Ｃ000
00000號）聲明異議，本院裁定如左：
    主  文
異議駁回。
    理  由
一、查汽車駕駛人飲酒後其吐氣所含酒精成份超過每公升零點二五毫克以上者，不得
    駕車，道路交通安全規則第一百十四條第二款定有明文。復按汽車駕駛人，駕駛
    汽車酒精濃度超過規定標準者，處新臺幣一萬五千元以上六萬元以下罰鍰，並當
    場禁止其駕駛及吊扣其駕駛執照一年，道路交通管理處罰條例第三十五條第一項
    前段定有明文。
二、查本件受處分人即異議人陳舍篪（原處分書誤載為箎）於民國九十一年六月十三
    日零時許，駕駛８Ｍ─五六一號營業小客車，在臺北縣新莊市○○路，為警攔檢
    酒測其酒精濃度為零點四０毫克，超過規定標準之事實，有舉發違反道路交通管
    理事件通知單一紙在卷可憑，異議人對其酒後呼氣濃度超過標準之事實亦不爭執
    ，而辯稱當時伊在林口餐廳與友聚餐飲酒後因酒醉，即由其友周春成代為駕駛返
    家，惟因周春成不知其住處詳細門牌，異議人又已酒醉，周春成即將其上開車輛
    停放其住處附近路邊後離去，伊即在路邊車上休息，並未駕車，嗣因警員巡邏經
    過叫醒伊後，將其帶往警局進行酒測，伊雖有酒醉，但並未駕車，而係其友周春
    成駕駛，為此聲明異議等情。
三、經查本院經傳喚舉發本件之警員乙○○已到庭結稱「當時巡邏接獲勤務中心通報
    ，在環河路異議人計程車停在環河路路中間，並不是停在路邊，當時異議人本人
    是坐在駕駛座上，另外前座還有一個男子，我們到達現場時，就以敲玻璃方式叫
    醒異議人，但是異議人醒來我們叫他如果要休息，請他停到路邊去，以免影響交
    通，結果異議人駕駛車輛時有車頭不穩向右偏的情形，當時異議人大約開了二十
    幾公尺，所以我們再度上前把他攔下來，結果發現他們二人都有喝酒，但是旁邊
    那位男子我們並沒有叫醒他，之後我就請異議人坐我們巡邏車到我們分局，另一
    位警員就開他的計程車。」等情（見本院九十一年十一月十一日訊問筆錄），是
    當時異議人乃係坐於駕駛座上並將車駕駛後停在新莊市○○路當中車道上，足見
    當時係異議人酒醉駕車甚明。而異議人聲請傳喚之證人甲○○固到庭證稱當天因
    異議人已喝醉，而係其將異議人營業小客車自林口餐廳開回新莊市等情，惟證人
    周春成亦供稱「伊並不知異議人住處詳細門牌，僅知在附近，而將車子停在新莊
    市○○街上，靠近抽水站旁邊的網狀線上，不是停在環河路上，因為環河路上只
    有雙向各一車道而已，我不會把車子停在路當中。當時異議人坐在後座，另一友
    人綽號「蘆筍」是坐在右前座，我要走時還有搖異議人說我找不到路，我先走了
    」等語（見同前筆錄），而證人乙○○亦證稱「證人周春成所言抽水站網狀線，
    那是新莊市○○路口與豐年街尾，可是那是福營所轄區，並不是我們新莊所轄區
    ，距離我查獲地點靠近大漢橋的環河道路，兩者應該有相距一公里左右。」（見
    同前筆錄）是本件異議人固因酒醉而由證人周春成代為將系爭營業小客車自林口
    開回新莊，惟嗣因證人周春成因找不到異議人住處，乃將該車停於本件查獲地點
    一公里外之新莊市○○街抽水站路邊，並搖醒坐於後座之異議人告知上情後即行
    離去之事實，已據證人周春成證述如上，惟嗣經警員乙○○據報前往查察時，系
    爭車輛竟已駛離至一公里外之新莊市○○路並停於道路當中，且當時係由異議人
    坐於駕駛座等情，已據證人乙○○證稱如前，則顯係嗣後異議人將系爭車輛自證
    人周春成原所停放地點駛至一公里外之新莊市○○路，惟因異議人不勝酒力而將
    車輛停置於環河路當中甚明，則異議人顯有駕駛系爭營業小客車酒精濃度超過規
    定標準之事實已堪認定，所辯伊當時已酒醉，並不知曉有駕車行為云云自不足據
    。從而原處分機關據以援引首揭規定，裁處罰鍰新臺幣四萬二千元並吊扣駕駛執
    照一年並無不當，本件異議為無理由，應予駁回。
據上論斷，應依道路交通案件處理辦法第十九條，裁定如主文。
中      華      民      國      九十一      年      十二    月    三    日
                              臺灣板橋地方法院交通法庭
                                      法  官  朱 耀 平
右正本證明與原本無異
如不服本裁定應於送達後五日內向本院提出抗告狀
                                      書記官  黃 炎 煌
中      華      民      國      九十一      年      十二    月    三    日
